【裁判字號】    90,交上易,40
【裁判日期】    900605
【裁判案由】    過失致死
【裁判全文】
臺灣高等法院刑事判決                              九十年度交上易字第四號
    上  訴  人  臺灣板橋地方法院檢察署檢察官
    被      告  乙○○
右上訴人因被告過失致死案件，不服臺灣板橋地方法院八十九年度交易字第五一一號
，中華民國八十九年十二月八日第一審判決（起訴案號：臺灣板橋地方法院檢察署八
十九年度偵字第一三九０九號）提起上訴，本院判決如左：
    主  文
原判決撤銷。
乙○○因過失致人於死，處有期徒刑捌月。
    事  實
一、乙○○於民國八十九年五月二十一日十六時三十分許，駕駛車號：ＦＮ─六八三
    五號自用小客車（廂型車），沿臺北縣樹林市○○街，由太平街往鎮前街方向行
    駛，其應注意汽車行經閃光黃燈路口時，駕駛人應減速接近，注意安全，小心通
    過，在劃有分向限制線之路段，不得駛入來車之車道內，而依當時天候良好、柏
    油路面，無何障礙物等情形，又無不能注意之情事，竟疏於注意，於上開劃有分
    向限制線之路段及有閃光黃燈設置之路口，未減速接近小心通過，甚且跨越分向
    限制線行駛，致撞及沿臺北縣樹林市○○街往樹中街方向直行，亦未注意車前狀
    況、由王郁芬所騎乘車號：ＵＰＷ─八三一號之輕型機車，因而人車倒地，致王
    郁芬頭部外傷、右側肋骨骨折、顱內出血，經送醫後不治死亡。乙○○於肇事後
    ，向警方報案，並在有偵辦犯罪職務之公務員發覺前，自首而接受裁判。
二、案經王志明、甲○○○（即被害人王郁芬之父、母）訴由臺北縣警察局樹林分局
    移送臺灣板橋地方法院檢察署檢察官暨相驗後偵查起訴。
    理  由
一、訊據被告乙○○對於右揭事實均坦承不諱，核與告訴人王志明、甲○○○指訴其
    女王郁芬為被告駕車撞及致死之情節相符，並有道路交通事故調查報告表、現場
    照片數幀附卷（見相驗卷第二十八至三十一頁）可稽；而按閃光黃燈表示「警告
    」，車輛應減速接近，注意安全，小心通過，道路交通標誌標線號誌設置規則第
    二百十一條第一項第一款定有明文。又依道路交通安全規則第九十七條第二款規
    定，汽車在雙向二車道行駛時，在劃有分向限制線之路段，不得駛入來車之車道
    內。被告駕駛車輛，自應注意上述道路交通安全之規定，而依卷附之交通事故調
    查報告表所載，本件肇事時、地之天候、路況皆良好，則肇事時，被告亦無不能
    注意之情事，竟於行經上開劃有分向限制線之路段及有警示閃光黃燈燈號之道路
    路口時，疏未注意減速接近小心通過，甚且跨越分向限制線，致撞及被害人，被
    告駕車行為，自有過失。本院將本件車禍送經台灣省台北縣區車輛行車事故鑑定
    委員會鑑定，亦同此認定，此有該會九十年五月七日北鑑字第九０一一二０號函
    附之鑑定意見書在卷足憑（附本院卷）。又被害人王郁芬確因本件車禍致頭部外
    傷、右側肋骨骨折、顱內出血，經送醫後不治死亡，亦經臺灣板橋地方法院檢察
    署檢察官督同檢驗員相驗明確，製有臺灣板橋地方法院檢察署驗斷書、相驗屍體
    證明書、報告書及勘驗筆錄等在卷（見相驗卷第六、七頁、第十四至十九頁、三
    十六頁）足憑。被告駕車肇事行為，與被害人死亡間，具有相當因果關係。而被
    害人雖未注意車前狀況，亦同有過失（肇事次因），但仍無礙被告過失致人於死
    罪責之認定。本件事證明確，被告犯行，洵堪認定。
二、核被告乙○○所為，係犯刑法第二百七十六條第一項之過失致人於死罪。又被告
    於肇事後，向警方報案，並將被害人送醫急救，在有偵查犯罪職務之公務員發覺
    前自首而接受裁判，有前述卷附之交通事故調查報告表記載可按，應依刑法第六
    十二條前段規定，減輕其刑。
三、原審因予論罪科刑，並宣告緩刑五年，固非無見，惟查，被告係疏於注意，於駕
    車行經上開劃有分向限制線之路段及有閃光黃燈設置之路口時，未減速接近小心
    通過，甚且跨越分向限制線行駛，致撞及亦未注意車前狀況之被害人致死，已如
    前述，原審竟誤認被告僅係疏於注意車前狀況，肇致車禍，且未認定被害人亦同
    有過失等情，均尚有未洽。檢察官上訴意旨指摘原判決量刑太輕，雖非可採，但
    原判決既有前述事實認定錯誤之可議之處，仍屬無可維持，應予撤銷改判。爰審
    酌被告之過失情節非輕（肇事主因）、所生危害、肇事後坦承犯行之態度、被害
    人同有過失及迄未與被害人家屬達成民事上之和解等一切情狀，量處如主文第二
    項所示之刑。又本件被告過失情節非輕，犯罪後僅空言願意賠償，惟迄無實際行
    動，未與被害人家屬達成民事上之和解，檢察官因而上訴認原審諭知緩刑不當，
    為有理由，故本院不諭知緩刑，併說明之。
據上論斷，應依刑事訴訟法第三百六十九條第一項前段、第三百六十四條、第二百九
十九條第一項前段，刑法第二百七十六條第一項、第六十二條前段，罰金罰鍰提高標
準條例第一條前段，判決如主文。
本案經檢察官陳文禮到庭執行職務。
中      華      民      國    九十      年      六      月      五      日
                              臺灣高等法院交通法庭
                                  審判長法  官  蔡  永  昌
                                        法  官  陳  榮  和
                                        法  官  徐  昌  錦
右正本證明與原本無異。
不得上訴。
                                        書記官  吳  金  來
中      華      民      國    九十      年      六      月     五     日
附錄    本判決論罪科刑法條：
中華民國刑法第二百七十六條
 (過失致死罪)
因過失致人於死者，處二年以下有期徒刑、拘役或二千元以下罰金。
從事業務之人，因業務上之過失犯前項之罪者，處五年以下有期徒刑或拘
役，得併科三千元以下罰金。


司法院資訊處製作；財團法人民間司法改革基金會備份。
